Fonds Oulipo
Bibliothèque nationale de France
- Correspondance
  - Correspondance générale, CO-1; 564 f.
    - 1978, CO-1 (1978); 16 f.
      Lettre manuscrite de Daniel Lefebvre à Marcel Bénabou du 2 novembre 1978. 1feuillet(s)
      Lettre dactylographiée de Richard Tialans à Paul Fournel du 21 novembre 1978. 1 feuillet(s) Copie d’une lettre dactylographiée de J.P. Vittu de Kerraoul à Guy Boussac du 22 novembre 1978. 1 feuillet(s)
    - 1979, CO-1 (1979); 5 f.
      Note dactylographiée de Grant and Cutler Ltd. à Marcel Bénabou du 26 janvier 1979. 1 feuillet
      Lettre dactylographiée de Paul Fournel à destinataire non identifié du 28 février 1979. On y a joint une facture pour la commande de Bibliothèque Oulipienne n˚ 3. 2 feuillet(s)
      Lettre autographe de Bernard Parzysz à Paul Fournel du 11 décembre 1979. 1 feuillet
      Lettre autographe(s) de Claude Rameil à Marcel Bénabou du 22 décembre 1979. 1 feuillet.
    - 1980, CO-1 (1980); 18 f.
      Lettre autographe de Claude Rameil à Marcel Bénabou du 13 janvier 1980. 1 feuillet
      Lettre autographe de Christian Puech à Marcel Bénabou du 29 juin 1980. 1 feuillet
      Lettre dactylographiée de François Le Lionnais à Paul Fournel et à Marcel Bénabou du 20 août 1980. On y a joint une photocopie de la lettre et d’un poème inédit de Pierre Auger, avec enveloppe. 3 feuillet(s)
      Lettre autographe de Paul Fournel à Marcel Bénabou du 20 août 1980. 1 feuillet
      Copie d’une lettre dactylographiée de François Le Lionnais à Jean-Marie Queneau du 15 septembre 1980, envoyée à Marcel Bénabou, avec enveloppe. 2 feuillet(s)
      Lettre autographe de Marc Avelot à Marcel Bénabou du 5 décembre 1980. 1 feuillet
      Lettre dactylographiée de Luc Étienne à Marcel Bénabou du 24 décembre 1980 avec l’enregistrement de Les après-midi d’un magnétophone. Voir la section Documents audiovisuels, cassettes audio. 9 feuillet(s)
    - 1981, CO-1 (1981); 11 f.
      Lettre autographe de Marc Avelot à Marcel Bénabou du 5 janvier 1981. On y a joint le récépissé d’un envoi recommandé, avec enveloppe. 3 feuillet(s)
      Lettre autographe de Jacques Bens à Marcel Bénabou du 6 mars 1981. 1 feuillet Copie d’une lettre autographe de Jacques Bens à Marcel Bénabou du 13 mars 1981. On y a joint la copie d’une lettre dactylographiée d’Edith Heurgon à Jacques Bens du 27 février 1981, avec enveloppe. 3 feuillet(s)
      Lettre dactylographiée et lettre autographe de Christian Romain à Marcel Bénabou du 17 et 20 juin 1981, avec enveloppe. 3 feuillet(s)
      Lettre autographe de Paul Fournel à Marcel Bénabou du 1er septembre 1981. 1 feuillet
    - 1982, CO-1 (1982); 28 f.
      Lettre dactylographiée d’Yves Bleton à Jacques Bens du 4 janvier 1982. 1 feuille
      Lettre dactylographiée de Jean Pauchard à Marcel Bénabou du 7 janvier 1982. 1 feuillet
      Lettre dactylographiée d’Yves Bleton à Paul Fournel du 8 février 1982. 1 feuillet
      Lettre autographe de François Caradec à Jacques Bens du 19 février 1982. 1 feuillet
      Lettre autographe de Christian Puech à Marcel Bénabou du 20 février 1982, avec enveloppe. 2 feuillet(s)
      Copie d’une lettre autographe de Paul Fournel à Jean-Louis Ezine du 11 mars 1982. 1 feuillet
      Lettre autographe de Michel Schmitt à Marcel Bénabou du 15 mars 1982. 1 feuillet
      Lettre autographe de Philippe Lloret à Paul Fournel du 18 mars 1982. 1 feuillet
      Lettre autographe d’Alastair Brotchie à Paul Fournel du 4 mai 1982. 1 feuillet
      Lettre autographe de la Librairie Tiers-Livre à Marcel Bénabou du 12 mai 1982. 1 feuillet
      Lettre autographe de Marc Wiltz à l’Oulipo de mai 1982. 1 feuillet
      Lettre autographe de Liz Intrator à Marcel Bénabou du 28 juillet 1982. 1 feuillet
      Lettre autographe de Philippe Lloret à Marcel Bénabou du 1er août 1982. 1 feuillet
      Copie d’une lettre dactylographiée de Barbara Cook aux Editions Gallimard du 12 octobre 1982, transmise à Marcel Bénabou le 31 octobre 1982, avec enveloppe. 2 feuillet(s)
      Lettre dactylographiée d’E. Ossart à Marcel Bénabou du 16 novembre 1982. On y a joint un formulaire de commande remplie de Bibliothèque Oulipienne, avec enveloppe. 3 feuillet(s)
      Lettre dactylographiée de Jacques Bens à Marcel Bénabou et François Caradec du 21 novembre 1982. 1 feuillet
      Lettre autographe de Patrick David à Marcel Bénabou du 22 novembre 1982. 1 feuillet
      Copie d’une lettre autographe de Paul Fournel à destinataire non identifié du 25 novembre 1982 à propos de la Bibliothèque Oulipienne n˚ 20. 1 feuillet
      Lettre dactylographiée de Paul Fournel à Marcel Bénabou du 3 décembre 1982. On y a joint une fiche d’abonnement à la Bibliothèque Oulipienne, avec enveloppe. 3 feuillet(s)
      Lettre autographe de Jean-Marc Felzenszwalbe à Marcel Bénabou du 13 décembre 1982, avec enveloppe. 2 feuillet(s)
      Lettre autographe de Pierre Haïat à Marcel Bénabou du 20 décembre 1982, avec enveloppe. 2 feuillet(s)
    - 1983, CO-1 (1983); 49 f.
      Lettre autographe de René Bon à Marcel Bénabou, sans date. 1983. 1 feuillet
      Lettre dactylographié de Cécile Eymard à Marcel Bénabou du 8 février 1983. On y a joint un avis d’émission de chèque, avec enveloppe. 3 feuillet(s)
      Lettre autographe de Christian Puech à Marcel Bénabou du 3 mars 1983.1 feuillet
      Lettre autographe de Laurent Boyer à Marcel Bénabou du 10 avril 1983. 1 feuillet
      Lettre autographe de Paul Fournel à Marcel Bénabou du 15 avril 1983. 1 feuillet
      Lettre dactylographié de Noël Arnaud à Marcel Bénabou du 27 avril 1983. On y a joint une copie d’une lettre dactylographié de Noël Arnaud à Paul Fournel du même jour, avec enveloppe. 3 feuillet(s)
      Lettre autographe de François Caradec à Marcel Bénabou de mai 1983. 1 feuillet
      Lettre autographe de Arie van den Akker à Paul Fournel du 1er mai, avec enveloppe. 2 feuillet(s)
      Lettre autographe de Arie van den Akker à Marcel Bénabou du 11 mai 1983, avec enveloppe. 2 feuillet(s)
      Lettre dactylographié de Hans Severins à Marcel Bénabou du 13 mai 1983, avec enveloppe. 2 feuillet(s)
      Lettre autographe de Daniel Compère à Marcel Bénabou du 18 mai 1983, avec enveloppe. 2 feuillet(s)
      Lettre autographe de Paul Fournel à Marcel Bénabou de mai 1983, 1 feuillet
      Lettre autographe de Marcel Bénabou à Thierry Foulc du 21 mai 1983. 1 feuillet
      Lettre autographe de Jean-Marc Felzenszwalbe à Marcel Bénabou du 28 mai 1983. 1 feuillet
      Lettre autographe de Paul Fournel à Marcel Bénabou du 1er juin 1983, avec enveloppe. 2 feuillet(s)
      Lettre autographe de Paul Fournel à Marcel Bénabou du 1er juin 1983. 1 feuillet
      Lettre autographe de Laurent Boyer à Marcel Bénabou du 3 juin 1983, avec enveloppe. 2 feuillet(s)
      Lettre autographe de Jean-Marc Felzenszwalbe à Marcel Bénabou du 11 juin 1983, avec enveloppe. 2 feuillet(s)
      Lettre autographe d’Alain Frontier à Marcel Bénabou du 26 juin 1983, avec enveloppe. 2 feuillet(s)
      Lettre autographe de Warren Motte à Marcel Bénabou du 27 juin 1983, avec enveloppe. 2 feuillet(s)
      Lettre autographe de R. Cornaille à Marcel Bénabou du 29 juin 1983, avec enveloppe. 2 feuillet(s)
      Lettre autographe de Jean-Marc Felzenszwalbe à Marcel Bénabou du 6 août 1983. 1 feuillet
      Lettre autographe d’Éliane Dubreuil à Marcel Bénabou du 15 septembre 1983. 1 feuillet
      Lettre autographe de Daniel Compère à Marcel Bénabou du 17 septembre 1983. 1 feuillet
      Lettre autographe de Arie van den Akker à Marcel Bénabou du 17 septembre 1983. 1 feuillet
      Lettre dactylographié de Noël Arnaud à Marcel Bénabou du 22 septembre 1983. On y a joint une copie de la lettre d Noël Arnaud à Paul Braffort du même jour, avec enveloppe. 3 feuillet(s)
      Lettre autographe de Daniel Compère à Marcel Bénabou du 10 octobre 1983. 1 feuillet
      Lettre autographe de Paul Fournel à Marcel Bénabou du 5 novembre 1983. 1 feuillet Lettre autographe de V. Guidoux à Marcel Bénabou du 14 novembre 1983, avec enveloppe. 2 feuillet(s)
      Lettre autographe de Paul Fournel à Marcel Bénabou du 28 novembre 1983. On y a joint un complément de facturation, avec enveloppe. 3 feuillet(s)
    - 1984, CO-1 (1984); 77 f.
      Lettre dactylographié(e-s) d’Ania Chevallier à Marcel Bénabou du 10 janvier 1984, à propos de l’édition anglaise des textes oulipiens. On y a joint une sélection de texte, avec enveloppe. 3 feuillet(s)
      Lettre autographe(s) de Paul Fournel à Marcel Bénabou du 3 février 1984, avec enveloppe. 2 feuillet(s)
      Lettre autographe(s) de Jean Queval à Paul Fournel du 8 février 1984. 1 feuillet(s)
      Lettre autographe(s) de B. Dubeurepaire à Paul Fournel du 9 février 1984. 1 feuillet(s)
      Lettre autographe(s) de Gilles Mathieu à Marcel Bénabou du 29 février 1984. On y a joint un programme de spectacle L’Hélicalcytron et une carte d’invitation, avec enveloppe. 4 feuillet(s)
      Lettre autographe(s) de Nicole Schneegans à Marcel Bénabou du mars 1984 à propos de la Bibliothèque Oulipienne 1 feuillet(s)
      Lettre dactylographié(e-s) de P. Lowy à Marcel Bénabou du 1er mars 1984, avec enveloppe. 2 feuillet(s)
      Lettre autographe(s) de Guy Bodson à Marcel Bénabou du 2 mars 1984. 1 feuillet(s)
      Lettre autographe(s) de Daniel Compère à Marcel Bénabou du 15 mars 1984, avec bulletin d’abonnement « Sureau » et enveloppe. 3 feuillet(s)
      Lettre autographe(s) de Guy Bodson à Marcel Bénabou du 26 mars 1984, avec enveloppe. 2 feuillet(s)
      Copie d’attestation de versement envoyée des Editions Gallimard à Marcel Bénabou le 29 mars 1984, avec enveloppe. 3 feuillet(s)
      Lettre autographe(s) d’Alain Roger à Paul Fournel du 5 avril 1984. On y a joint une carte de stage typographique. 2 feuillet(s)
      Lettre autographe(s) de Christian Puech à Marcel Bénabou du 19 avril 1984, avec enveloppe. 2 feuillet(s)
      Carte postale autographe(s) de Jacques Duchateau à Paul Fournel du 25 avril 1984. 1 feuillet(s)
      Lettre dactylographié(e-s) de Hinnerk Bruhns à Marcel Bénabou du 27 avril 1984, à propos d’une conférence DAAD en mai 1984, avec enveloppe. 2 feuillet(s)
      Lettre dactylographié(e-s) de Françoise Gaudry à Paul Fournel du 16 mai 1984. On y a joint des relevés du compte Association Oulipo. Copie de la réponse de Paul Fournel du 18 mai 1984. 4 feuillet(s)
      Lettre autographe(s) de Thierry Lambre à Paul Fournel du 17 mai 1984, réponse de Paul Fournel du 22 mai 1984, avec enveloppe. 3 feuillet(s)
      Lettre autographe(s) de Jean François Le Deist à Marcel Bénabou du 18 mai 1984. 1 feuillet(s)
      Lettre dactylographié(e-s) d’Alain Motte à Marcel Bénabou du 19 mai 1984, avec enveloppe. 2 feuillet(s)
      Lettre autographe(s) de Luc Etienne à Paul Fournel du 21 mai 1984. 1 feuillet(s)
      Lettre autographe(s) de Thierry Lambe à Marcel Bénabou du 26 mai 1984, avec enveloppe. 2 feuillet(s)
      Lettre autographe(s) de Jean François Le Deist à Marcel Bénabou du 2 juin 1984. 1 feuillet(s)
      Lettre autographe(s) de Daniel Compère à Marcel Bénabou du 6 juin 1984, avec enveloppe. 2 feuillet(s)
      Copie d’une lettre autographe(s) de Paul Fournel à destinataire non identifiée du 25 juin 1984. 2 feuillet(s)
      Lettre dactylographié(e-s) de Sandro Moraldo à Marcel Bénabou du 6 juillet 1984. On y a joint un extrait de la traduction allemande d’un texte d’Umberto Eco intitulé « Die Abduktion in Uqbar ». 2 feuillet(s) Carte postale autographe(s) de Luc Etienne à Paul Fournel du 17 juillet 1984. 1 feuillet(s)
      Lettre autographe(s) de Warren Motte à Marcel Bénabou du 22 août 1984, avec enveloppe. 3 feuillet(s)
      Lettre autographe(s) de Denise Pertuisot à Marcel Bénabou du 31 août 1984, avec enveloppe. 2 feuillet(s)
      Lettre autographe(s) de Hélène et Jacques Gaudier à Marcel Bénabou du 4 septembre 1984, avec enveloppe. 2 feuillet(s)
      Lettre autographe(s) d’Hélène et Jacques Gaudier à Marcel Bénabou du 8 septembre 1984. 1 feuillet(s)
      Lettre dactylographié(e-s) avec des ajouts autographe(s)s de Stanley Chapman à Valérie Guidoux du 12 septembre 1984. 3 feuillet(s)
      Lettre autographe(s) de Warren Motte à Marcel Bénabou du 13 septembre 1984. 2 feuillet(s)
      Deux copies d’une lettre dactylographié(e-s) de B. Debeaurepaire à Paul Fournel du 13 septembre 1984. 4 feuillet(s)
      Deux copies de la lettre autographe(s) de Luc Etienne à Paul Fournel du 7 novembre 1984. 4 feuillet(s)
      Deux lettres dactylographié(e-s) d’Ange-Louis Antonetti à Marcel Bénabou du 19 décembre 1984 à 13 janvier 1985, avec enveloppe. 3 feuillet(s)
      Lettre dactylographié(e-s) de Luc Forest à Marcel Bénabou du 28 décembre 1984. On y a joint un « Hyperpalindrome » et d’autres textes, avec enveloppe. 4 feuillet(s)
    - 1985, CO-1 (1985); 116 f.
      Lettre autographe(s) de Denis Wirrmann à Marcel Bénabou du 20 janvier 1985, avec enveloppe. 3 feuillet(s)
      Lettre dactylographié(e-s) de Jean-Louis Jolivet à Paul Fournel du 22 janvier 1985. Cette correspondance comprend la copie d’une lettre de réponse de Paul Fournel du 26 janvier 1985. On y a joint une lettre autographe(s) de Paul Fournel à Marcel Bénabou. 3 feuillet(s)
      Lettre dactylographié(e-s) et télécopiée de Mary-Lise Billot et Marc Bruimaud à Marcel Bénabou et Paul Fournel du 24 janvier 1985, avec enveloppe. 2 feuillet(s)
      Lettre autographe(s) d’Anne Abeillé à Marcel Bénabou du 26 janvier 1985. 1 feuillet(s)
      Lettre autographe(s) de D. Wirrmann à Marcel Bénabou du 5 février 1985. 1 feuillet(s)
      Lettre autographe(s) de D. Wirrmann à Marcel Bénabou du 18 février 1985. 1 feuillet(s)
      Lettre dactylographié(e-s) d’Hélène Charles à Paul Fournel du 21 mars 1985, à propos de l’emploi des textes oulipiens dans une anthologie de poésie « Folio junior ». On y a joint des photocopies desdits textes. 3 feuillet(s)
      Copie d’attestation de versement envoyée des Editions Gallimard à Marcel Bénabou le 29 mars 1985. 2 feuillet(s)
      Lettre dactylographié(e-s) de D. Paulin à Marcel Bénabou du 24 mai 1985. 1 feuillet(s)
      Lettre autographe(s) de Béatrice Machet à Marcel Bénabou du 30 mai 1985. 1 feuillet(s)
      Lettre autographe(s) de Robert Briatte à Marcel Bénabou du 5 juin 1985. 1 feuillet(s)
      Lettre autographe(s) de D. Valin à Marcel Bénabou du 6 juin 1985. 1 feuillet(s)
      Lettre autographe(s) de Pascal Maffre à Marcel Bénabou du 6 juin 1985. 1 feuillet(s)
      Lettre autographe(s) de Jean-Pierre Coutenso à Marcel Bénabou du 6 juin 1985, avec enveloppe. 2 feuillet(s)
      Lettre dactylographié(e-s) de Bernard X à « Madame » (Marcel Bénabou ?) du 7 juin 1985. 1 feuillet(s)
      Lettre autographe(s) de Jean-Pierre Coutenso à Marcel Bénabou du 10 juin 1985. 1 feuillet(s)
      Lettre autographe(s) de Jullian Alain à Marcel Bénabou du 10 juin 1985. 1 feuillet(s)
      Lettre dactylographié(e-s) de D. Valin à Marcel Bénabou du 11 juin 1985. 1 feuillet(s)
      Lettre autographe(s) d’Hervé Moritz à Marcel Bénabou du 11 juin 1985, avec enveloppe. 2 feuillet(s)
      Lettre autographe(s) de Pascal Maffre à Marcel Bénabou du 12 juin 1985. 1 feuillet(s)
      Lettre autographe(s) d’Alain Golay à Marcel Bénabou du 13 juin 1985. 3 feuillet(s)
      Lettre autographe(s) de Joseph Yziquel à Marcel Bénabou du 14 juin 1985, avec enveloppe. 2 feuillet(s)
      Lettre autographe(s) de Thierry Gauthey à Marcel Bénabou du 15 juin 1985. 1 feuillet(s)
      Lettre autographe(s) de Claude Borgeaud à Marcel Bénabou du 15 juin 1985, avec enveloppe. 2 feuillet(s)
      Lettre autographe(s) de Rémi Camus à Marcel Bénabou du 17 juin 1985, avec enveloppe. 2 feuillet(s)
      Lettre autographe(s) de Marc Lobet à Marcel Bénabou du 18 juin 1985,. 1 feuillet(s)
      Lettre autographe(s) d’Alain Golay à Marcel Bénabou du 21 juin 1985, avec enveloppe. 2 feuillet(s)
      Lettre autographe(s) d’Hervé Moritz à Marcel Bénabou du 22 juin 1985. 1 feuillet(s)
      Lettre autographe(s) de Joseph Yziquel à Marcel Bénabou du 25 juin 1985. 1 feuillet(s)
      Lettre autographe(s) de Francis Cappe à Marcel Bénabou du 26 juin 1985. 1 feuillet(s)
      Lettre autographe(s) de Marc Lobet à Marcel Bénabou du 5 juillet 1985. 1 feuillet(s)
      Lettre autographe(s) de Pascal Samain à Marcel Bénabou du 5 juillet 1985. 1 feuillet(s)
      Lettre autographe(s) de Bertrand Schonne à Marcel Bénabou du 5 juillet 1985. 1 feuillet(s)
      Lettre dactylographié(e-s) de Max Faucherre à Marcel Bénabou du 11 juillet 1985. 1 feuillet(s)
      Lettre autographe(s) de Gislaine Landas à Marcel Bénabou du 19 juillet 1985. 1 feuillet(s)
      Lettre autographe(s) de Charlotte Bossut à Marcel Bénabou du 25 juillet 1985. 1 feuillet(s)
      Lettre dactylographié(e-s) de Gérard Berjonneau à Marcel Bénabou du 28 juillet. 1 feuillet(s)
      Lettre autographe(s) de Robert Briatte à Marcel Bénabou du 29 juillet 1985. 1 feuillet(s)
      Trois lettres autographe(s) d’Alain Motte à Marcel Bénabou du 29 juillet au 2 août 1985. 3 feuillet(s)
      Lettre autographe(s) de Myriam Belibel à Marcel Bénabou du 30 juillet 1985, avec enveloppe. 2 feuillet(s)
      Lettre autographe(s) de Sabine Göhler à Marcel Bénabou du 3 août 1985. 1 feuillet(s)
      Lettre autographe(s) de Myriam Belibel à Marcel Bénabou du 4 août 1985. 1 feuillet(s)
      Carte postale de Jacques Caumont à Marcel Bénabou du 7 août 1985. 1 feuillet(s)
      Lettre dactylographié(e-s) et autographe(s) du Librairie du Séminaire à Marcel Bénabou du 8 août 1985. 1 feuillet(s)
      Lettre dactylographié(e-s) de Bertrand Schonne à Marcel Bénabou du 9 août 1985, avec enveloppe. 2 feuillet(s)
      Lettre dactylographié(e-s) avec lettre autographe(s) de Luc Legrand à Marcel Bénabou du 11 août 1985. 1 feuillet(s)
      Lettre autographe(s) de Myriam Belibel à Marcel Bénabou du 19 août 1985, avec enveloppe. 9 feuillet(s)
      Lettre autographe(s) de Myriam Belibel à Marcel Bénabou du 22 août 1985, avec manuscrit dactylographié(e-s) avec corrections autographe(s) et enveloppe. 6 feuillet(s)
      Lettre autographe(s) de Rémi Camus à Marcel Bénabou du 24 août 1985. 1 feuillet(s)
      Lettre autographe(s) de Myriam Belibel à Marcel Bénabou du 26 août 1985. 1 feuillet(s)
      Carte postale de Jacques Caumont à Marcel Bénabou du 27 août 1985. 1 feuillet(s)
      Lettre autographe(s) de Sabine Göhler à Marcel Bénabou du 28 août 1985. 1 feuillet(s)
      Lettre dactylographié(e-s) du Francis Waltenier à Marcel Bénabou du 4 septembre 1985. 1 feuillet(s)
      Lettre autographe(s) de Myriam Belibel à Marcel Bénabou du 6 septembre 1985, avec enveloppe. 3 feuillet(s)
      Carte autographe(s) et dactylographié(e-s) de François Pigeaud à Marcel Bénabou du 6 septembre 1985. 1 feuillet(s)
      Lettre autographe(s) de Pierre Haïat à Marcel Bénabou du 10 septembre 1985. 1 feuillet(s)
      Lettre dactylographié(e-s) d’Ange-Louis Antonetti à Marcel Bénabou du 16 septembre 1985. 1 feuillet(s)
      Lettre dactylographié(e-s) de Sylvie Couderc à Marcel Bénabou du 16 septembre 1985. 1 feuillet(s)
      Lettre autographe(s) de Myriam Belibel à Marcel Bénabou du 17 septembre 1985. 1 feuillet(s)
      Lettre dactylographié(e-s) de Francis Waltenier à Marcel Bénabou du 18 septembre 1985. 1 feuillet(s)
      Lettre autographe(s) de M. Puel à Paul Fournel du 19 septembre 1985. On y a joint le double du dossier adressé au Centre National des Lettres pour l’animation autour de l’œuvre de Raymond Queneau. 8 feuillet(s)
      Lettre dactylographié(e-s) de J.P. Arnoult à Marcel Bénabou du 3 octobre 1985, avec enveloppe. 2 feuillet(s)
      Lettre dactylographié(e-s) de Francis Waltenier à Marcel Bénabou du 22 octobre 1985. On y a joint une réponse autographe(s) de Marcel Bénabou du 26 octobre 1985, et enveloppe. 3 feuillet(s)
      Lettre autographe(s) de Hervé Moritz à Marcel Bénabou du 29 octobre 1985. 1 feuillet(s)
      Lettre autographe(s) de Françoise et Dominique Steiger à Marcel Bénabou du 10 novembre 1985. On y a joint un chèque. 1 feuillet(s)
      Lettre dactylographié(e-s) du Sergio Mendez à Marcel Bénabou du 18 novembre 1985, avec enveloppe. 2 feuillet(s)
      Lettre autographe(s) de Laurent Ollivon à Marcel Bénabou du 21 novembre 1985, avec enveloppe. 2 feuillet(s)
      Lettre autographe(s) de Jean Rivier à Marcel Bénabou du 4 décembre 1985, au dos d’une photocopie des « Aphorismes de Claudette Oriol-Boyer », avec enveloppe. 2 feuillet(s)
    - 1986, CO-1 (1986); 34 f.
      Lettre dactylographié(e-s) d’Alain Motte à Marcel Bénabou du 17 janvier 1986, avec enveloppe. 2 feuillet(s)
      Lettre autographe(s) de Breton Philippe à Marcel Bénabou du 8 février 1986, avec enveloppe. 2 feuillet(s)
      Lettre autographe(s) de Danièle Marinolli du 17 février 1986, avec enveloppe. 2 feuillet(s)
      Lettre dactylographié(e-s) de Hervé Moritz à Marcel Bénabou du 28 février 1986, avec enveloppe. 2 feuillet(s)
      Quatre lettres autographe(s) d’Anne-Marie Simon à Marcel Bénabou du 17 mars à 21 avril 1986, avec trois enveloppes. 7 feuillet(s)
      Lettre autographe(s) de Sophie Minette à Marcel Bénabou du 24 mars 1986. 1 feuillet(s)
      Lettre autographe(s) de Christian Puech à Marcel Bénabou du 10 mai 1986. On y a joint une photocopie d’une lettre du 8 avril 1986 demandant des titres de Bibliothèque Oulipienne. 2 feuillet(s)
      Enveloppe avec lettre manuscrite de Claude Rameil à destinateur non identifié du 30 mai 1986 avec une copie d’une demande de subvention au CNL faite par Noël Arnaud. 8 feuillet(s)
      Lettre autographe(s) de Frédéric Chambe à Marcel Bénabou du 29 mai 1986, avec enveloppe. 2 feuillet(s)
      Lettre autographe(s) de Mary-Lise Billot et Marc Bruimand à Paul Fournel du 2 juin 1986. 1 feuillet(s)
      Lettre autographe(s) de J.L. Dorrande à Marcel Bénabou du 3 juin 1986, avec enveloppe. 2 feuillet(s)
      Lettre autographe(s) de la Librairie Champ de Mars à Marcel Bénabou du 4 juin 1986, avec enveloppe. 2 feuillet(s)
      Lettre autographe(s) de François Caradec à Marcel Bénabou du 23 juin 1986, avec enveloppe. 2 feuillet(s)
      Deux cartes autographe(s) de Frédéric Chambe à Marcel Bénabou du 10 juillet au 9 novembre 1986. 2 feuillet(s)
    - 1987, CO-1 (1987); 1 f.
      Lettre dactylographié(e-s) de Paul Fournel à la direction administrative et financière de la Cité des Sciences et de l’Industrie du 21 mai 1987. 1 feuillet(s)
    - 1988, CO-1 (1988); 1 f.
      Lettre dactylographié(e-s) d’Annie Jacquet à Marcel Bénabou du 18 octobre 1988, 1 feuillet(s)
    - 1989, CO-1 (1989); 3 f.
      Lettre dactylographié(e-s) de Carlos Heusch à Marcel Bénabou du 18 décembre 1989, avec enveloppe. 3 feuillet(s)
    - 1990, CO-1 (1990); 11 f.
      Carte postale autographe de Jacques Jouet à Marcel Bénabou du 15 mars 1990. 1 feuillet
      Lettre autographe de Catherine Daste à Marcel Bénabou du 28 avril 1990, avec enveloppe. 2 feuillet
      Lettre dactylographiée de Marcel Bénabou à Francine Perceval du 29 mai 1990, avec enveloppe. 2 feuillet
      Lettre dactylographié(e-s) de Francine Perceval à Marcel Bénabou du 2 juin 1990, avec enveloppe. 2 feuillet(s)
      Carte autographe(s) de Paul Braffort et Ross Chambers à l’Oulipo c/o Marcel Bénabou du 5 août 1990, avec enveloppe. 2 feuillet(s)
      Lettre autographe(s) de Martine Chareyre à l’Oulipo du 3 novembre 1990, avec enveloppe. 2 feuillet(s)
    - 1991, CO-1 (1991); 6 f.
      Carte postale autographe de Michèle Métail à Marcel Bénabou du 8 janvier 1991. On y a joint un texte autographe intitulé « Gâteau du nouvel an au sucre blanc en français et chinois », avec enveloppe. 3 feuillets
      Carte autographe du conservateur de la bibliothèque de l’École Polytechnique à destinataire non identifié du 13 mars 1991, avec enveloppe. 2 feuillet(s)
      Carte autographe(s) de Paul Fournel à Marcel Bénabou du 1er juillet 1991, 1 feuillet(s)
    - 1992, CO-1 (1992); 27 f.
      Carte autographe de Jean-Claude Tollet à Marcel Bénabou, sans date exacte 1992, 1 feuillet(s)